【裁判字號】    92,毒抗,171
【裁判日期】    920715
【裁判案由】    觀察、勒戒
【裁判全文】
臺灣高等法院臺南分院刑事裁定          九十二年度毒抗字第一七一號  Ａ
      抗  告  人  甲  ○  ○
右列抗告人因觀察、勒戒案件，不服臺灣臺南地方法院中華民國九十二年五月十九日
裁定（九十一年度毒聲字第一七七二號）提起抗告，本院裁定如左：
      主      文
抗告駁回。
      理      由
一、本件抗告意旨略以：抗告人否認有施用第二級毒品ＭＤＭＡ行為，尿液送驗呈Ｍ
    ＤＭＡ陽性反應，亦不知緣由，可能案發當日現場所購買可樂係開封式飲料而遭
    人下藥於不自覺飲用，也可能因抗告人皮膚病服用藥物或服用安眠樂所致，又承
    辦本件尿液檢驗醫院非行政院衛生署核定檢驗機關，應不具證據能力。抗告人請
    求再將當時服用之皮膚藥及安眠藥送驗，即可知抗告人是否有在施用第二級毒品
    ＭＤＭＡ，爰依法提起抗告，請求撤銷原裁定云云。
二、經查：抗告人甲○○於九十一年六月十六日上午七時許前數日內不詳時間，在不
    詳地點施用第二級毒品ＭＤＭＡ（俗稱搖頭丸），嗣經警於同年六月十六日凌晨
    四時三十分許，在高雄市苓雅區○○○路一一０號地下室「Ｅ－ＮＩＧＨＴ」Ｐ
    ＵＢ內臨檢查獲，其尿液經檢驗呈第二級毒品ＭＤＭＡ陽性反應，有高雄市立凱
    旋醫院出具之尿液檢驗成績書一紙附卷可稽。而本件抗告人尿液經送凱旋醫院檢
    驗，經分別以酵素免疫分析法（ＥＩＡ）及氣相層析質譜儀（GC／MS）做篩檢及
    確認，均呈甲基安非他命陽性反應，有前開尿液檢驗成績單附卷可稽。又氣相層
    析質譜儀（GC/MS gaschro-matography／massspectrometry）乃目前就藥物篩檢
    結果必須進一步確認時所最常採用之確認方法，因此在良好的操作條件之下，以
    氣相層析質譜儀作藥物及其代謝物之定性及定量分析，幾乎不會有偽陽性反應產
    生，有行政院國軍退除役官輔導委員會臺北榮民總醫院八十三年四月七日（八三
    ）北總內字第０三０五九號函可按。且單以免疫分析法檢驗尿液，有可能因交叉
    反應，而對服用幾種其他非煙毒或甲基安非他命藥物者之尿液產生偽陽性之結果
    ，然若搭配薄層分析法，應可摒除絕大部分之偽陽性問題。至於使用氣相層析質
    譜儀分析法確認，則可完全排除偽陽性之干擾，亦有法務部調查局八十五年九月
    二十六日八五發技（一）字第八五一一四九五二號函可參。
三、抗告人甲○○否認有施用第二級毒品ＭＤＭＡ犯行，辯稱：查獲毒品不知何人所
    有，不知為何驗尿結果呈陽性反應，伊前曾服用高惠峰皮膚科處方皮膚病藥物，
    及於住處附近購買安眠藥服用云云。惟原審將其所提出用以證明其曾服用之皮膚
    病藥物處方箋送請法務部調查局就藥物及劑量鑑定結果，亦認上開皮膚科處方藥
    物，經服用後所採尿夜，不論採用何種方法，在合格之品管下均不會檢驗出ＭＤ
    ＭＡ反應，此有該局九十二年五月七日調科壹字第０九二００一三一六八０號函
    附卷可考，是抗告人縱曾服用上開皮膚病處方藥物，亦不足以為其尿液檢驗結果
    呈ＭＤＭＡ陽性反應之合理解釋。另抗告人辯稱曾服用安眠藥云云，但未提出任
    何藥物名稱或實物供鑑定其成份，是其空言所辯，實難信實。至於抗告意旨又稱
    伊在ＰＵＢ所點可樂係開封式飲料，而質疑遭人下藥一節，然警方臨檢時所帶回
    警局採尿客人中並非全部有施用ＭＤＭＡ反應，有上開尿液檢驗成績單可佐，應
    非購得可樂已有問題，所辯不知情飲用，亦屬無稽。又本案檢驗機關凱旋醫院為
    高雄市政府所設立精神科專業醫院（附設檢驗部門），依毒品危害防制條例施行
    細則第二十條第一項第三款規定，屬戒毒專業醫療單位，自得為尿液檢驗，抗告
    人認凱旋醫院檢驗結果無證據能力，顯有誤會。末查抗告人案發時所在之ＰＵＢ
    ，確經查獲Ｋ他命膠囊、Ｋ他命粉末一瓶、大麻煙一支、ＭＤＭＡ搖頭丸等違禁
    物，亦有臨檢紀錄表附於警卷可佐。抗告人遠自臺南前去高雄，在被檢舉有毒品
    等違禁物之ＰＵＢ聊天，且為警查獲時，上開違禁物散落現場地上，參以上開情
    況證據，抗告人施用第二級毒品ＭＤＭＡ犯行，堪予認定。
四、原審以抗告人施用第二級毒品事證明確，依毒品危害防制條例第二十條第一項及
    觀察勒戒處分執行條例第三條第一項規定，裁定抗告人送勒戒處所觀察、勒戒，
    本院經核於法並無不合，抗告意旨，指摘原裁定不當，為無理由，應予駁回。
據上論斷，應依刑事訴訟法第四百十二條，裁定如主文。
中    華    民    國      九十二      年      七      月      十五      日
                                  臺灣高等法院臺南分院刑事第一庭
                                      審判長法官  茆    臺    雲
                                            法官  蔡    長    林
                                            法官  李    文    福
右正本證明與原本無異。
不得再抗告。
                                      法院書記官  李    良    倩
中    華    民    國      九十二      年      七      月      十六      日


司法院資訊處製作；財團法人民間司法改革基金會備份。
